臺灣高等法院刑事判決
111年度上易字第793號
上  訴  人  
即  被  告  孫晧庭


上列上訴人即被告因竊盜案件，不服臺灣新北地方法院110年度
易字第686號，中華民國111年4月1日第一審判決（起訴案號：臺
灣新北地方檢察署110年度偵緝字第902號、109年度偵字第35233
號），提起上訴，本院判決如下：
    主  文
上訴駁回。
    事實及理由
一、本案經本院審理結果，認原審以被告孫皓庭犯竊盜罪，判處
    拘役25日，並諭知易刑處分標準。核其認事用法及量刑均無
    不當，應予維持，並引用第一審判決書所記載之事實、證據
    及理由（如附件）。
二、上訴人即被告孫皓庭（下稱被告）上訴意旨略以：本案竊盜
    非被告所為，被告離開超商店前，有翻開衣服打開背包讓證
    人即超商店店員高慶展查看，若被告將竊得光碟1片藏在腋
    下，高慶展為何沒有當場查獲質疑，而僅稍微目視一下，明
    顯不合常理，已足說明證人無法肯定被告竊盜之事實，亦無
    法肯定光碟藏放位置，其指述不足為證；被告供述購買光碟
    時間為前兩日所購，僅係口語泛指過去不久某時間之內，因
    為購買光碟片係臨時起意所為，無法在翻查購物紀錄前給予
    明確時間，被告在警訊亦有述明，原判決竟以被告出具之發
    票不具證據能力，顯不合理；何況該片光碟係從被告背包拿
    出來，但被告還車地點監視影像畫面因無法調閱，以致缺少
    客觀證據，無法判斷證人證詞之可信度，卻用以佐證被告有
    將竊得光碟藏於身體與外套間之犯行；又超商店店家所提供
    之影像畫面，僅有陳列架前被告右側影像，而沒有被告左側
    影像畫面，無直接證據證明被告有夾藏光碟之事實；檢察官
    於案件之初未調閱被告停車還車地點之監視影像畫面，忽視
    證人證詞之可信度，對於扣案光碟於初始調查即認定為贓物
    而由證人高慶展領取，明顯係以主觀意識認定被告有此犯行
    ，至民國111年由被告請求調取監視影像時已相隔1年，刻意
    忽視有利於被告之證據，偵辦過程草率令人無法信服，請求
    撤銷原判決，改為無罪判決云云。
三、經查：
  ㈠按法院認定事實，並不悉以直接證據為必要，倘綜合各項調
　  查所得之直接、間接證據，本於合理的推論而為判斷，要  
    非法所不許。
  ㈡原審判決依憑被告之供述有前往超商店選購光碟片、證人   
   即告訴人李仁傑於警詢及偵查中、證人即店員高慶展於警   
   詢、偵查及原審審理中證述（見偵字第35233號卷第23至26  
    頁、第131至132頁、原審審易卷第43至44頁、同偵卷第27  
    至31頁、第129至132頁、原審卷第73至78頁），並有新北  
    市政府警察局海山分局扣押筆錄及扣押物品目錄表（見偵  
    卷第39至47頁）、新北市政府警察局海山分局文聖派出所贓
　  物認領收據（見偵卷第57頁）、現場監視錄影畫面翻拍照片
　  11張（見偵卷第88至93頁）、扣案物品照片2 張（見偵卷  
    第97頁）、全家便利商店板橋莒安店提供之各班列管商品  
    數量表、商品數量推移庫存清單共3紙（見偵卷第101至105
　  頁）、臺灣新北地方檢察署檢察官勘驗現場監視錄影畫面擷
　  取之圖片69張（見110年度偵緝字第902號卷第157至192頁）
　  在卷，可以判斷被告拿取光碟3片、僅還2片，所竊取光碟1
　  片而犯竊盜罪等節以觀，而認定本案被告犯行。並就被告否
　  認犯行之辯解，何以不足採信，皆於理由內詳為論述、指駁
　  ，所為論斷俱有卷內資料可資佐證，係合乎論理及經驗法則
　  ，核與證據法則無違，未有被告所指原審流於主觀意識認定
　  、未及調取監視錄影調查，證據調查未盡、僅憑推測判決，
　  與事實不符等情。
  ㈢被告上訴雖以前詞置辯，但查，證人高慶展固未直接見證被
　  告竊取光碟1 片之實情，且被告雖有自行翻開衣服背包讓高
　  慶展查看舉動，但證人高慶展非執法警員，僅為目視，不敢
　  擅自搜身，合於情理。又經原審當庭勘驗現場監視錄影畫面
　  結果，於（1）畫面時間檔案名稱「ch03_00000000000000」
　  畫面時間00：29：35-00：29：50、00顯示被告進入超商內
　　，左手拿著手機，直接走到遊戲光碟陳列架前，用右手取出
　  一片遊戲光碟，並放在左手腋下位置；畫面時間00：29：51
　  -00：30：00顯示被告用右手再拿取兩片遊戲光碟，並放在
　　左手腋下位置；畫面時間00：30：01-00：30：07顯示被告
　  用右手從左手腋下取出兩片遊戲光碟，直接走到結帳櫃台。
　  畫面時間00：30：23-00：31：45顯示男性超商店員拿著兩
　  片遊戲光碟，和被告一起走到遊戲光碟陳列架前，被告在與
　  店員對話過程中，左手均拿著手機並夾緊腋下，隨後走出超
　  商，店員立刻追出去。（2）檔案名稱「ch01_000000000000
　  20」畫面時間00：30：07-00：30：24顯示被告拿著兩片遊
　  戲光碟到櫃台詢問店員，店員拿著該兩片遊戲光碟，與被告
　  一同往光碟陳列架方向走去。畫面時間00：31：27-00：31
　  ：49顯示男性店員走到櫃台內查詢資料時，被告走出超商，
　  店員立即追出去等情。由上開勘驗結果，被告確實於第一次
　  從貨架上拿取1片橘紅色之遊戲光碟1片，經放大比對應係店
　  家遭竊之該片遊戲光碟，第二次再從貨架上拿取2片遊戲光 
　  碟片，即其後將此2片遊戲光碟片拿給櫃台人員，經局部放
　  大比對後，此次拿取2片黃色遊戲光碟片，與交予櫃台人員
　  之2片黃色遊戲光碟片相符，此均有局部放大之擷取照片在
　  卷可佐（見原審卷第45、47頁），足認被告第一次拿取了1
　  片遊戲光碟片，藏於腋下，並未交還給櫃台人員乙情甚明，
　  被告辯稱所拿取之遊戲光碟片均已交還給櫃台人員云云，不
　  足採信。另被告所辯諸如在還車地點係自行拿出光碟、提出
　  日前購買光碟之電子發票證明云云，與證人高慶展證述其於
　  發現店內光碟少1片，有請被告不要離開，店內女店員打開 
     監視器畫面，請被告一起進去看，但被告拒絕… 我追到店
　  外，… 不敢搜被告之身體或背包，只是稍微目視看一下，
　　被告堅持離開，我騎機車跟到莊敬路的UBIKE停車站，被告
    下腳踏車之際，光碟直接從他身體跟外套之間（證人手指身
    體側邊）掉下來，遊戲光碟片不是被告從背包拿出來的...
    請被告出示購買發票有出示的舉動，但是沒有看到遊戲光碟
    的發票，被告表示是電子載具，後來我就請他回警局了（見
    原審卷第73至78頁）等情迥異，已據原審於判決理由中敘明
    被告辯解不足採取之理由，且說明時隔過久已無從調取被告
    還車地點監視器畫面供查證，衡以被告究係何時購得該片光
    碟若有發票足證清白，理當於案發時在超商店或查獲遭質疑
    時，應即提出以自清，何以獲案之初未即聲請檢警偵查，及
    對扣案光碟發還高慶展時未予爭執，以上各節均不足以推翻
    原審勘驗所得被告確有多取光碟1片未予歸還店家之情，已
    無礙於事實之認定，被告上開所辯，無足採採。
  ㈣綜上所述，被告上開竊盜犯行堪予認定，應依法論科。
四、論罪科刑：
　  核被告所為，係犯刑法第320條第1項之竊盜罪。
五、維持原判決之理由：
    原審以被告犯竊盜罪，事證明確，依刑法第320條第1項，刑
    法施行法第1條之1規定，審酌被告前已有竊盜之前科紀錄（
    於本案未構成累犯），有本院被告前案紀錄表1份存卷可查
    ，素行非佳，不知尊重他人財產法益，任意竊取他人財物，
    造成被害人財物損失，所為誠屬不該，並兼衡其所竊財物之
    價值不高，犯後否認犯行之態度，尚未與超商店和解，賠償
    該店家所受之損失，暨其自述大學肄業、從事服務業、經濟
    狀況小康等一切情狀，量處如主文所示之刑，並諭知如易刑
    折算標準。復敘明：本案被告竊得光碟1片，已合法發還被
    害人，依刑法第38條之1第5項規定，爰不予宣告沒收。核其
    認事用法均無違誤，量刑亦屬妥適。被告提起上訴，空言否
    認犯行，恝置原判決明白論斷於不顧，仍持原判決已為指駁
    之陳詞，重為事實上之爭辯，任意指摘原判決不當，為無理
    由，應予駁回。
據上論斷，應依刑事訴訟法第368條、第373條，判決如主文。
本案經檢察官吳育增提起公訴，檢察官陳玉華到庭執行職務。
中　　華　　民　　國　　111 　年　　7 　　月　　6　　日
                  刑事第三庭    審判長法　官  張惠立  
                                      法　官  廖怡貞  
                                      法　官  劉兆菊
以上正本證明與原本無異。
不得上訴。
                                      書記官  邵淑津
中　　華　　民　　國　　111 　年　　7 　　月　　6 　　日